臺灣板橋地方法院交通事件裁定　　　 100年度交聲字第3351號
原處分機關　交通部公路總局臺北區監理所
異　議　人
即受處分人　侯定嘉
上列異議人因違反道路交通管理處罰條例案件，對於交通部公路
總局臺北區監理所於民國100 年10月6 日以北監自裁字第裁40-Z
GC138218號所為之裁決處分，聲明異議，本院裁定如下：
    主  文
異議駁回。
    理  由
一、按汽車行駛於高速公路、快速公路或設站管制之道路，不遵
    守使用限制、禁止、行車管制及管理事項之管制規則而有行
    車速度超過規定之最高速限或低於規定之最低速限行為者，
    處汽車駕駛人新臺幣（下同）3 千元以上6 千元以下罰鍰，
    並應記違規點數一點，道路交通管理處罰條例第33條第1 項
    第1 款、第63條第1 項第1 款分別定有明文。
二、原處分意旨略以：異議人即受處分人侯定嘉於民國100 年6
    月18日15時38分許，駕駛車牌號碼1563-GX 號自用小客車（
    下稱本件汽車）行駛在國道六號西向6.8 公里處時，因有「
    汽車行駛高速公路速度超過規定最高速限（未滿20公里）」
    之違規事實，經內政部警政署國道公路警察局第七警察隊快
    官分隊警員蒐證拍照開立舉發違反道路交通管理事件通知單
    （下稱本件舉發通知單）對本件汽車車主潘月嬌當場舉發。
    嗣車主潘月嬌對於原處分機關交通部公路總局臺北區監理所
    於100 年7 月22日所為之裁決處分不服聲明異議，經本院以
    100 年度交聲字第2599號裁定將原處分撤銷，車主潘月嬌不
    罰確定後，原處分機關復於100 年10月6 日以北監自裁字第
    裁40-ZGC138218號裁決書，依首揭道路交通管理處罰條例各
    規定及違反道路交通管理事件統一裁罰基準表，裁處異議人
    最低額罰鍰3 千元，並記違規點數一點。
三、異議意旨略以：本件採證照片右上角有另外一台車的左邊後
    照鏡，所以伊認為可能為該車超速，只是因為本件汽車行駛
    於測速照相機及他車之攝影角度中間，故有可能本件汽車擋
    住了測速照相機，所以懷疑這是一個具有爭議性的違規超速
    舉證照片，爰依法聲明異議云云。
四、查異議人固不否認於前揭時間，其駕駛本件汽車行經國道六
    號西向6.8 公里處而為警拍照之情，並有本件舉發通知單及
    蒐證照片附卷可稽，而依蒐證照片下方自左至右顯示當地限
    速為時速90公里、本件汽車時速103 公里、相機與本件汽車
    相距80.5公尺，所顯示之「＋」字絲符號正標記在本件汽車
    車頭，已足認本件汽車於前揭時地確有行駛高速公路速度超
    過規定最高速限達13公里之違規事實無訛。至異議人雖仍以
    前詞置辯，惟查本件警員執行測速照相時，均依儀器操作執
    行（雷射槍測速照相儀器正常），且雷射槍測速照相儀器係
    值勤警員由測速器之瞄準鏡對準目標（單一車輛）扣發射板
    機即可精確測出所瞄準目標之速度，系統將攝取車輛之影像
    ，所拍攝照片均輸入電腦雷射槍測速照相軟體內，行速數據
    、測距、車輛影像、十字絲、並顯示其牌照列印輸出，採證
    照片內容完整，準確度無疑等情，並有內政部警政署國道公
    路警察局第七警察隊100 年7 月20日公警七交字第10007708
    30號函、本件經濟部標準檢驗局雷射測速儀檢定合格證書等
    件在卷可憑。另雷射測速槍是以量測紅外線光波傳送時間來
    決定速度，由於光速是固定，雷射脈衝傳送到目標再折返的
    時間會與距離成正比，以固定間隔發射兩個脈衝，即可測得
    二個距離，將此二距離之差除以發射時間間隔，即可得到目
    標速度。而以雷射測速可以明確認定受測目標據以告發，雷
    射狹窄光束使得兩車被同時偵測到的機會等於零，使用雷射
    測速的時間僅需要約0.3 秒等情，均為本院辦理以雷射舉發
    超速違規交通事件職務上所已知（本院100 年度交聲字第31
    59號裁定意旨參照），是警員既係持雷射測速槍將「＋」字
    絲符號瞄準本件汽車之瞬間，即已取證完成，自無可能如異
    議人所辯係他車超速卻誤照本件汽車之情（況倘本件汽車在
    外側車道之車速未較在內側車道之左後方車輛為快，亦無可
    能於警員正對內側車輛蒐證拍照時，本件汽車仍超越內側車
    道車輛而遭警拍攝車頭），是異議人所辯顯係未能究明雷射
    測速原理而委無可採。
五、再本件雷射測速儀業於99年12月6 日經經濟部標準檢驗局檢
    定合格，有效期間至100 年12月31日，有前揭檢定合格證書
    附卷可憑，而依雷射測速儀檢定檢查技術規範7.1 、7.2 規
    定，雷射測速儀就速度偵測準確度之檢定公差為不得高於實
    際速度時速2 公里或低於實際速度時速3 公里，且檢查公差
    與檢定公差相同，是本件雷射測速既已檢定合格，且經警員
    持以測得本件汽車時速為103 公里，即可知本件汽車之時速
    縱經計算檢查或檢定公差，當亦在時速101 至106 公里之間
    ，異議人仍係有汽車行駛高速公路速度超過規定最高速限（
    即時速90公里）達時速10公里以上未滿20公里之違規事實無
    訛，附此敘明。
六、綜上所述，異議人駕駛本件汽車（屬小型車）行駛高速公路
    速度超過規定最高速限（未滿時速20公里）之違規事證明確
    ，原處分機關依道路交通管理處罰條例第33條第1 項第1 款
    、第63條第1 項第1 款及違反道路交通管理事件統一裁罰基
    準表等規定，裁處異議人最低額罰鍰3 千元，並記違規點數
    一點，於法核無違誤，故本件異議為無理由，應予駁回。
據上論斷，應依道路交通事件處理辦法第18條，裁定如主文。
中    華    民    國   100    年    11    月    18    日
                  刑事第八庭  法  官  張 兆 光
上列正本證明與原本無異。
如不服本裁定，應於裁定送達後五日內敘明抗告理由，向本院提
出抗告狀。
                              書記官  曹 秋 冬
中    華    民    國   100    年    11    月    18    日